【裁判字號】    90,交易,258
【裁判日期】    901113
【裁判案由】    公共危險等
【裁判全文】
臺灣高雄地方法院刑事判決                          九十年度交易字第二五八號
    公  訴  人  臺灣高雄地方法院檢察署檢察官
    被      告  甲○○
右列被告因公共危險等案件，經檢察官提起公訴（九十年度偵字第五三一五號），及
移送併辦（九十年度偵字第九三五二號），本院判決如左：
    主  文
甲○○服用酒類，不能安全駕駛動力交通工具而駕駛，處有期徒刑伍月，如易科罰金
，以參佰元折算壹日；又因過失傷害人，處有期徒刑肆月，如易科罰金，以參佰元折
算壹日；應執行有期徒刑捌月，如易科罰金，以參佰元折算壹日。
    事  實
一、甲○○明知酒後不能安全駕駛動力交通工具不得駕駛，竟於民國（下同）八十九
    年十月十四日十一時四十分許，飲酒後駕駛ＸＥ─四八四九號自小客車，沿台廿
    一線由高雄縣甲仙鄉往杉林方向行駛，於台廿一線二四五公里加九百公尺處，其
    應注意汽車應在遵行車道內行駛，且對面有來車交會者，不得超車，而依當時情
    形，又無不能注意之情形，其竟疏未注意，冒然自對向車道超車行駛，致與對向
    駛來由余建忠及丙○○所駛之自小客車發生擦撞，丙○○因而受有頭部外傷合併
    臉部裂傷、雙膝裂傷等傷害，余建忠車內之乘客乙○○則受有頭部外傷、右枕部
    頭下血腫等傷害頭部，被告於肇事後經警測得其酒精濃度為每公升○點五四毫克
    。
二、案經丙○○訴請及乙○○聲請高雄縣燕巢鄉公所調解不成立後移送臺灣高雄地方
    法院檢察署檢察官偵查起訴及移送併辦。
    理  由
一、訊據被告甲○○對於右揭犯行坦承不諱，核與告訴人丙○○、乙○○指訴之情節
    相符，復有道路交通事故調查報告表乙紙、相片十三幀、診斷證明書五份在卷可
    稽。次按汽車在雙向車道行駛時，應在遵行車道內行駛；又對面有來車交會者，
    不得超車；汽車駕駛人飲酒後其吐氣所含酒精成份超過每公升○點二五毫克者，
    不得駕車；道路交通安全規則第九十七條第一款、第一百零一條第二款、第一百
    十四條第二款分別定有明文。被告酒後駕車既於右述時地不當超車逆向行駛以致
    肇事，致丙○○、乙○○受有上開傷害，則被告之過失行為與告訴人丙○○、乙○○之受傷其間自有相當因果關係。即本件經送請臺灣省高屏澎區車輛行車事故
    鑑定委員會鑑定結果，亦同此認定，有該委員會九十年二月十六日高屏澎鑑字第
    九○○二○六號函附鑑定意見書乙份在卷可參；事證明確，被告犯行足堪認定，
    應予依法論科。
二、核被告所為，係犯刑法第一百八十五條之三服用酒類不能安全駕駛動力交通工具
    而駕駛罪及同法第二百八十四條第一項前段之過失傷害罪。被告以一過失行為致
    被害人二人受傷，為一行為觸犯數相同罪名之想像競合犯，應從一罪處斷。又公
    訴人雖未論及傷害被害人乙○○部分，惟此部分與公訴事實有裁判上一罪之想像
    競合關係，復經併案審理，應為起訴效力所及，本院自得併予審究。另公訴意旨
    雖亦論及被害人丙○○之弟媳張素娥、侄蔡書瀚受傷部分，然過失傷害罪為告訴
    乃論之罪，既未經告訴，本院自不得審理，併予敘明。其所犯上開二罪，犯意各
    別，行為亦殊，應予分論併罰。爰審酌被告素行尚可，惟酒後駕車置他人生命於
    不顧，造成被害人即告訴人二人上開傷勢，不知悔改，於本院開庭時仍飲酒後到
    庭應訊，有本院九十年六月十五日審判筆錄可考，犯後最終能坦承犯行，態度良
    好，然未與被害人二人達成和解，賠償被害人之損失，並其他一切情狀，分別量
    處如主文所示之刑，並定其應執行刑，及就所處之刑及定執行刑部分分別諭知易
    科罰金之折算標準，以示懲儆。
三、被告於行為後，刑法第四十一條業於九十年一月十日修正公布施行，並於同年月
    十二日生效，依修正前之刑法第四十一條規定：「犯最重本刑為三年以下有期徒
    刑以下之刑之罪，而受六個月以下有期徒刑或拘役之宣告，因身體、教育、職業
    或家庭之關係，執行顯有困難者，得以一元以上三元以下折算罰金」，惟修正後
    之刑法第四十一條第一項規定「犯最重本刑為五年以下有期徒刑以下之刑之罪，
    而受六個月以下有期徒刑或拘役之宣告，因身體、教育、職業或家庭之關係或其
    他正當理由，執行顯有困難者，得以一元以上三元以下，易科罰金。但確因不執
    行所宣告之刑，難收矯正或難以維持法秩序者，不在此限」。比較上開新舊法，
    修正後之刑法第四十一條第一項就得宣告易科罰金之範圍較修正前之舊法之廣，
    是依刑法第二條第一項前段規定，自應適用裁判時之法律即修正後之刑法第四十
    一條第一項規定宣告易科罰金之折算標準。
據上論斷，應依刑事訴訟法第二百九十九條第一項前段、刑法第一百八十五條之三、
第二百八十四條第一項前段、第五十五條、第五十一條第五款、第二條第一項前段、
修正後第四十一條第一項、第二項、罰金罰鍰提高準條例第一條前段、第二條，判決
如主文。本案經檢察官吳傑人到庭執行職務。
中      華      民      國      九十      年    十一      月    十三    日
                                  臺灣高雄地方法院刑事第六庭
                                      法  官  張世賢
右正本證明與原本無異。
如不服本判決，應於判決送達後十日內，向本院提出上訴狀。
                                      書記官  蔡琬玲
中      華      民      國      九十      年    十一      月    十四    日
附錄所犯法條：
中華民國刑法第一百八十五條之三
服用毒品、麻醉藥品、酒類或其他相類之物，不能安全駕駛動力交通工具而駕駛者，
處一年以下有期徒刑、拘役或三萬元以下罰金。
中華民國刑法第二百八十四條 (過失傷害罪)
因過失傷害人者，處六月以下有期徒刑、拘役或五百元以下罰金，致重傷者，處一年
以下有期徒刑、拘役或五百元以下罰金。
從事業務之人，因業務上之過失傷害人者，處一年以下有期徒刑、拘役或一千元以下
罰金，致重傷者，處三年以下有期徒刑、拘役或二千元以下罰金。


司法院資訊處製作；財團法人民間司法改革基金會備份。
